【裁判字號】    90,上訴,1729
【裁判日期】    901212
【裁判案由】    違反毒品危害防制條例
【裁判全文】
臺灣高等法院高雄分院刑事判決                    九十年度上訴字第一七二九號
    上  訴  人  乙○○
    即  被  告
右上訴人因違反毒品危害防制條例案件，不服臺灣屏東地方法院九十年度訴字第四九
四號，中華民國九十年九月二十八日第一審判決（起訴案號：臺灣屏東地方法院檢察
署九十年度毒偵字第九八二號，暨移送併辦案號：九十年度毒偵字第一一五三號）提
起上訴，本院判決如左：
    主  文
上訴駁回。
    事  實
一、乙○○曾於民國八十三年間因煙毒等案件，經臺灣屏東地方法院以八十三年訴字
    第九一Ｏ號判處有期徒刑三年八月；上訴本院後，經本院於八十四年十月十一日
    以八十四年上訴字第二一二三號駁回上訴確定，並在八十四年十二月二十日送監
    執行，執行至八十六年十月七日交付保護管束出監，嗣又於八十八年四月十二日
    入監執行，九十年二月二十五日甫執行完畢；其另在八十七年間因施用第一級毒
    品及第二級毒品案件，經臺灣屏東地方法院檢察署偵查起訴後，由臺灣屏東地方
    法院依職權裁定送觀察、勒戒及強制戒治期滿，八十九年六月二十二日以八十七
    年度訴字第三四七號判決免刑確定在案，仍不知悔改。復基於施用第一級毒品海
    洛因之概括犯意，自九十年三月間某日起至同年九月十六日某時止（不含甲權力
    拘束期間），連續在其屏東縣新園鄉○○村○○路七三之一號之住處，施用第一
    級毒品海洛因多次。嗣經警分別於九十年五月二十二日晚上六時五分許及同年六
    月十五日下午五時五十分許，搜索上開住處，而於同年五月二十二日扣得其所有
    供施用毒品所用之注射針筒一支及空袋子一個，並分別採集其尿液送驗。乙○○
    於台灣屏東地方法院審理期間未到庭，經命警於九十年九月十八日十六時四十分
    拘提到案。
二、案經屏東縣警察局東港分局報告臺灣屏東地方法院檢察署檢察官偵查起訴暨移送
    併辦。
    理  由
一、右揭犯罪事實，已據上訴人即被告（下稱被告）乙○○於原審及本院審理中坦承
    不諱，並有其住處之現場相片三幀及其所有之注射針筒一支及空袋子一個扣案可
    資佐證。而被告於九十年五月二十二日、六月十五日二次經警方分別採集之尿液
    送驗之結果，均呈嗎啡陽性反應，有臺灣檢驗科技股份有限甲司濫用藥物尿液檢
    驗報告書及屏東縣衛生局煙毒及麻醉藥品類委託檢驗結果通知書各一份附卷足憑
    。又其於八十七年間因施用第一級毒品及施用第二級毒品案件，經台灣屏東地方
    法院檢察署檢察官起訴後，由台灣屏東地方法院裁定送觀察、勒戒，並強制戒治
    期滿，於八十九年六月二十二日以八十七年度訴字第三四七號判決免刑確定在案
    ，有該判決書在案可稽。是被告犯罪事證明確，其犯行堪予認定，應予依法論科
    。
二、核被告所為，係犯毒品危害防制條例第十條第一項之施用第一級毒品海洛因罪，
    其持有第一級毒品犯行之低度行為，為施用第一級毒品之高度行為所吸收，不另
    論罪。再被告多次施用第一級毒品之行為，時間緊接，方法相同，觸犯構成要件
    同一之罪名，顯係基於概括犯意為之，應依連續犯之規定論以一罪，並依法加重
    其刑。又，甲訴人僅就被告於九十年五月二十二日十八時五分回溯前四十八小時
    內某時施用第一級毒品海洛因提起甲訴，而其餘犯行及檢察官移送併辦被告九十
    年六月十五日某時，施用第一級毒品海洛因犯行部分，雖未據甲訴人起訴，惟此
    部分之犯罪事實既與起訴之犯罪事實，具有裁判上一罪之關係，已如前述，而為
    起訴之效力所及，本院自應就此部分之犯罪事實併予裁判。另被告曾於八十三年
    間因煙毒等案件，經本院判處有期徒刑三年八月確定，甫於九十年二月二十五日
    執行完畢，有本院被告全國前案紀錄表乙紙在卷可按，其於五年之內再犯有期徒
    刑以上刑之本罪，為累犯，應依法遞加重其刑。
三、原審以被告犯罪事證明確，適用毒品危害防制條例第十條第一項，刑法第十一條
    前段、第五十六條、第四十七條、第三十八條第一項第二款規定，並審酌其前因
    施用毒品經觀察勒戒、戒治後為免刑判決，仍不知悛悔，意志不堅，觀察勒戒、
    強制戒治等療程已無足改其惡習，且施用毒品流弊所及，危害甚鉅及其犯後坦承
    犯行，態度良好等一切情狀，而量處有期徒刑一年二月，並將其所有供其所施用
    及放置毒品之扣案注射針筒一支及空袋子一個，依刑法第三十八條第一項第二款
    宣告沒收，認事用法核無違誤，量刑亦屬妥適，被告上訴意旨以原審量刑過重而
    指摘原判決不當，為無理由，依法應予駁回。
據上論斷，依刑事訴訟法第三百六十八條，判決如主文。
本案經檢察官彭南雄到庭執行職務。
中    華    民    國      九十      年      十二      月      十二      日
                         臺灣高等法院高雄分院刑事第二庭
                                  審判長法官  曾永宗
                                        法官  郭玫利
                                        法官  邱永貴
右正本證明與原本無異。
如不服本判決，應於判決送達後十日內向本院提出上訴狀，其未述理由者並應於提
出上訴狀後十日內向本院補提理由書（應附繕本)。
                                      書記官  周能智
中    華    民    國      九十      年      十二      月       十八     日
附錄本案論罪科刑法條：
毒品危害防制條例第十條第一項。
施用第一級毒品者，處六月以上五年以下有期徒刑。
                                                                        ｋ


司法院資訊處製作；財團法人民間司法改革基金會備份。
